distr/hunspell/affix/v.aff
SFX 8 Y 123


SFX 8   ти      ть      [аеєиіїоуюя]ти                #  гнати  гнать

# МН (окрім Я, Ти, Він) для всіх закінчень
SFX 8   ти  	ла  	[^йіс]ти		#  ржати  ржала 	(Вона)
SFX 8   ти  	ло  	[^йіс]ти		#  ржати  ржало 	(Воно)
SFX 8   ти  	ли  	[^йіс]ти		#  ржати  ржали 	(Вони)
SFX 8   ти  	в   	[аеиоу]ти		#  ржати  ржав	 	(Я, Ти, Він)
SFX 8   ти  	0   	впти	    	#  човпти  човп	 	(Я, Ти, Він)
SFX 8   опти	іп  	опти	    	#  хропти  хріп	 	(Я, Ти, Він)
SFX 8   ти  	вши 	[аеиоу]ти		#  ржати  ржавши

# тільки "(за)(і)ржати" (держати в гр. /v1)
SFX 8   ати	у	ржати		#  ржати  ржу 		(Я)
SFX 8   ати	еш	ржати		#  ржати  ржеш 	        (Ти)
SFX 8   ати	е	ржати		#  ржати  рже 		(Він)
SFX 8   ати	емо	ржати		#  ржати  ржемо 	(Ми)
SFX 8   ати	ем	ржати		#  ржати  ржем 	(Ми)
SFX 8   ати	ете	ржати		#  ржати  ржете 	(Ви)
SFX 8   ати	уть	ржати		#  ржати  ржуть 	(Вони)
SFX 8   ати	и	ржати		#  ржати  ржи	 	(Ти)
SFX 8   ати	імо	ржати		#  ржати  ржімо 	(Ми)
SFX 8   ати	ім	ржати		#  ржати  ржім 	(Ми)
SFX 8   ати	іть	ржати		#  ржати  ржіть	        (Ви)

# Т -жати (від)жати - (від)іжму (жати - в гр. K)
SFX 8   жати	іжму	[^аор]жати		#  жати  жму 		(Я)
SFX 8   жати	іжмеш	[^аор]жати		#  жати  жмеш 		(Ти)
SFX 8   жати	іжме	[^аор]жати		#  жати  жме 		(Він)
SFX 8   жати	іжмемо	[^аор]жати		#  жати  жмемо 	        (Ми)
SFX 8   жати	іжмем	[^аор]жати		#  жати  жмем 	        (Ми)
SFX 8   жати	іжмете	[^аор]жати		#  жати  жмете 	        (Ви)
SFX 8   жати	іжмуть	[^аор]жати		#  жати  жмуть 	        (Вони)
SFX 8   жати	іжми	[^аор]жати		#  жати  жми	 	(Ти)
SFX 8   жати	іжмімо	[^аор]жати		#  жати  жмімо 	        (Ми)
SFX 8   жати	іжмім	[^аор]жати		#  жати  жмім 	        (Ми)
SFX 8   жати	іжміть	[^аор]жати		#  жати  жміть 	        (Ви)

# Т -йти (Т недоконаної форми, МБ доконаної)
SFX 8   ти	ду	    [йі]ти		#  йти  йду	(Я)
SFX 8   ти	деш	    [йі]ти		#  йти  йдеш	(Ти)
SFX 8   ти	де	    [йі]ти		#  йти  йде 	(Він)
SFX 8   ти	демо	[йі]ти		#  йти  йдемо 	(Ми)
SFX 8   ти	дем	    [йі]ти		#  йти  йдем 	(Ми)
SFX 8   ти	дете	[йі]ти		#  йти  йдете	(Ви)
SFX 8   ти	дуть	[йі]ти		#  йти  йдуть	(Вони)
SFX 8   ти	шов	    [йі]ти		#  йти  йшов	(Я, Ти, Він)
SFX 8   ти	шла	    [йі]ти		#  йти  йшла 	(Вона)
SFX 8   ти	шло	    [йі]ти		#  йти  йшло 	(Воно)
SFX 8   ти	шли	    [йі]ти		#  йти  йшли	(Вони)
SFX 8   ти	шовши	[йі]ти		#  йти  йшовши

# НФ -йти
SFX 8   ти	ди	    [йі]ти		#  йти  йди	(Ти)
SFX 8   ти	дімо	[йі]ти		#  йти  йдімо	(Ми)
SFX 8   ти	дім	    [йі]ти		#  йти  йдім	(Ми)
SFX 8   ти	діть	[йі]ти		#  йти  йдіть	(Ви)

# Т -їхати (Т недоконаної форми, МБ доконаної)
SFX 8   хати	ду	    хати		#  їхати  їду	 	(Я)
SFX 8   хати	деш	    хати		#  їхати  їдеш	 	(Ти)
SFX 8   хати	де	    хати		#  їхати  їде	 	(Він)
SFX 8   хати	демо	хати		#  їхати  їдемо 	(Ми)
SFX 8   хати	дем	    хати	  	#  їхати  їдем 	(Ми)
SFX 8   хати	дете	хати		#  їхати  їдете 	(Ви)
SFX 8   хати	дуть	хати		#  їхати  їдуть 	(Вони)
SFX 8   хати	дь	    хати		#  їхати  їдь	 	(Ти)
SFX 8   хати	дьмо	хати		#  їхати  їдьмо 	(Ми)
SFX 8   хати	дьте	хати		#  їхати  їдьте 	(Ви)

# Т - [^і]гнати - *жену
# слова де зникає "і" у приставці - у групі v3
SFX 8   гнати	жену	гнати		#  гнати  жену		(Я)
SFX 8   гнати	женеш	гнати		#  гнати  женеш 	(Ти)
SFX 8   гнати	жене	гнати		#  гнати  жене 		(Він)
SFX 8   гнати	женемо	гнати		#  гнати  женемо 	(Ми)
SFX 8   гнати	женем	гнати		#  гнати  женем 	(Ми)
SFX 8   гнати	женете	гнати		#  гнати  женете	(Ви)
SFX 8   гнати	женуть	гнати		#  гнати  женуть	(Вони)
SFX 8   гнати	жени	гнати		#  гнати  жени 		(Ти)
SFX 8   гнати	женімо	гнати		#  гнати  женімо 	(Ми)
SFX 8   гнати	женім	гнати		#  гнати  женім 	(Ми)
SFX 8   гнати	женіть	гнати		#  гнати  женіть	(Ви)

# Т -[вр]ести, -асти, -прясти
SFX 8   сти 	ду	    [еая]сти		#  вести  веду		(Я)
SFX 8   сти 	деш	    [еая]сти		#  вести  ведеш 	(Ти)
SFX 8   сти 	де	    [еая]сти		#  вести  веде 		(Він)
SFX 8   сти 	демо	[еая]сти		#  вести  ведемо 	(Ми)
SFX 8   сти 	дем	    [еая]сти		#  вести  ведем 	(Ми)
SFX 8   сти 	дете	[еая]сти		#  вести  ведете	(Ви)
SFX 8   сти 	дуть	[еая]сти		#  вести  ведуть	(Вони)
SFX 8   сти	    ди	    [еая]сти		#  вести  веди		(Ти)
SFX 8   сти	    дімо	[еая]сти		#  вести  ведімо 	(Ми)
SFX 8   сти	    дім	    [еая]сти		#  вести  ведім 	(Ми)
SFX 8   сти	    діть	[еая]сти		#  вести  ведіть 	(Ви)

SFX 8   сти 	ву	    исти		#  плисти  пливу		(Я)
SFX 8   сти 	веш	    исти		#  плисти  пливеш 	(Ти)
SFX 8   сти 	ве	    исти		#  плисти  пливе 		(Він)
SFX 8   сти 	вемо	исти		#  плисти  пливемо 	(Ми)
SFX 8   сти 	вем	    исти		#  плисти  пливем 	(Ми)
SFX 8   сти 	вете	исти		#  плисти  пливете	(Ви)
SFX 8   сти 	вуть	исти		#  плисти  пливуть	(Вони)
SFX 8   сти	    ви	    исти		#  вести  веди		(Ти)
SFX 8   сти	    вімо	исти		#  вести  ведімо 	(Ми)
SFX 8   сти	    вім	    исти		#  вести  ведім 	(Ми)
SFX 8   сти	    віть	исти		#  вести  ведіть 	(Ви)

# МН
SFX 8   сти	    ла	    сти		#  їсти  їла		(Вона)
SFX 8   сти	    ло	    сти		#  їсти  їло 		(Воно)
SFX 8   сти	    ли	    сти		#  їсти  їли 		(Вони)
SFX 8   сти	    в	    [^е]сти		#  їсти  їв 		(Він)
SFX 8   ести	ів	    ести		#  вести  вів		(Я, Ти, Він)
SFX 8   ести	івши	ести		#  вести  вівши
SFX 8   сти	    вши	    [^е]сти		#  їсти  ївши



SFX 8   ти  	у	пти		#  хропти  хропу		(Я)
SFX 8   ти  	еш	пти		#  хропти  хропеш 	(Ти)
SFX 8   ти  	е	пти		#  хропти  хропе 		(Він)
SFX 8   ти  	емо	пти		#  хропти  хропемо 	(Ми)
SFX 8   ти  	ем	пти		#  хропти  хропем 	(Ми)
SFX 8   ти  	ете	пти		#  хропти  хропете	(Ви)
SFX 8   ти  	уть	пти		#  хропти  хропуть	(Вони)

# Т -їсти, -овісти
SFX 8   сти 	м   	[ії]сти		#  їсти  їм		(Я)
SFX 8   ти  	и   	[ії]сти		#  їсти  їси		(Ти)
SFX 8   ти  	ть  	[ії]сти		#  їсти  їсть		(Він)
SFX 8   сти 	мо  	[ії]сти		#  їсти  їмо	 	(Ми)
SFX 8   ти  	те  	[ії]сти		#  їсти  їсте		(Ви)
SFX 8   сти 	дять	[ії]сти		#  їсти  їдять		(Вони)

SFX 8   сти 	ж   	їсти		#  їсти  їж		(Ти)
SFX 8   сти 	жмо 	їсти		#  їсти  їжмо 		(Ми)
SFX 8   сти 	жте 	їсти		#  їсти  їжте 		(Ви)

# відповісти - немає наказової


# Т *іпрати - *перу
SFX 8   і(.)рати	о\1еру  	і[бдп]рати		#  дібрати  доберу		(Я)
SFX 8   і(.)рати	о\1ереш 	і[бдп]рати		#  дібрати  добереш 		(Ти)
SFX 8   і(.)рати	о\1ере  	і[бдп]рати		#  дібрати  добере 		(Він)
SFX 8   і(.)рати	о\1еремо	і[бдп]рати		#  дібрати  доберемо 	(Ми)
SFX 8   і(.)рати	о\1ерем 	і[бдп]рати		#  дібрати  доберем   	(Ми)
SFX 8   і(.)рати	о\1ерете	і[бдп]рати		#  дібрати  доберете		(Ви)
SFX 8   і(.)рати	о\1еруть	і[бдп]рати		#  дібрати  доберуть		(Вони)
# НФ
SFX 8   і(.)рати	о\1ери  	і[бдп]рати		#  дібрати  добери 		(Ти)
SFX 8   і(.)рати	о\1ерімо	і[бдп]рати		#  дібрати  доберімо 	(Ми)
SFX 8   і(.)рати	о\1ерім 	і[бдп]рати		#  дібрати  доберім   	(Ми)
SFX 8   і(.)рати	о\1еріть	і[бдп]рати		#  дібрати  доберіть		(Ви)



# Дієслова з обмеженими формами (вечоріло)

# group v5

SFX A Y 17

SFX A   ти      ть      [аеєиіїоуюя]ти                #  вечоріти  вечоріть

SFX A   ти	    ло	    [^у]ти	        #  вечоріти  вечоріло 	(Воно)
SFX A   нути	ло	    нути	        #  забракнути забракло 	(Воно)
SFX A   ти      в       літи            #  боліти болів         (Він)
SFX A   ти      ла      літи            #  боліти боліла        (Вона)
SFX A   ти      ли      літи            #  боліти боліли        (Вони)

SFX A   іти     иш      літи            #  боліти болиш         (Ти)
SFX A   іти     ять     літи            #  боліти болять        (Вони)

SFX A   ти      є       [^лт][аія]ти     #  вечоріти  вечоріє    (Воно)
SFX A   іти     ить     [лт]іти         #  закортіти  закортить         (Воно)
SFX A   ути 	е   	нути    		#  забракнути  забракне 	(Воно)
SFX A   ти  	ть  	ити	        	#  фортунити фортунить 	(Воно)

SFX A   ти      ть      їти             #  млоїти  млоїть       (Воно)
SFX A   їти     ять     їти             #  млоїти  млоять       (Вони)
SFX A   ти      в       їти             #  млоїти  млоїв        (Він)
SFX A   ти      ла      їти             #  млоїти  млоїла       (Вона)
SFX A   ти      ли      їти             #  млоїти  млоїли       (Вони)

#ти	    вши	    ти		        #  боліти болівши


# Майбутній час на -тиме... для обмежених форм (лише 3-тя особа)

# subgroup v5.cf

SFX B Y 2

SFX B   0       ме      ти              #  абонувати  абонуватиме 	(Він)
SFX B   0       муть    їти             #  млоїти млоїтимуть            (Вони)



# Інші дієслова: жати - жну…

#group v6

SFX C Y 33

SFX C   ти     ть      [аеєиіїоуюя]ти                 #  жати  жать

SFX C   ти     ла      ати              #  жати  жала   (Вона)
SFX C   ти     ло      ати              #  жати  жало   (Воно)
SFX C   ти     ли      ати              #  жати  жали   (Вони)
SFX C   ти     в       ати              #  жати  жав            (Я, Ти, Він)
SFX C   ти     вши     жати             #  жати жавши

SFX C   ати    ну      жати            #  жати  жну            (Я)
SFX C   ати    неш     жати            #  жати  жнеш           (Ти)
SFX C   ати    не      жати            #  жати  жне            (Він)
SFX C   ати    немо    жати            #  жати  жнемо          (Ми)
SFX C   ати    нем     жати            #  жати  жнем           (Ми)
SFX C   ати    нете    жати            #  жати  жнете          (Ви)
SFX C   ати    нуть    жати            #  жати  жнуть          (Вони)
SFX C   ати    ни      жати            #  жати  жни            (Ти)
SFX C   ати    німо    жати            #  жати  жнімо          (Ми)
SFX C   ати    нім     жати            #  жати  жнім           (Ми)
SFX C   ати    ніть    жати            #  жати  жніть          (Ви)


SFX C   сти     ла      сти              #  жати  жала   (Вона)
SFX C   сти     ло      сти              #  жати  жало   (Воно)
SFX C   сти     ли      сти              #  жати  жали   (Вони)
SFX C   сти     в       сти              #  жати  жав            (Я, Ти, Він)
SFX C   сти     вши     сти              #  обікрасти обікравши


SFX C   ік(.)асти 	    к\1аду	    ік.асти		#  вести  веду		(Я)
SFX C   ік(.)асти 	    к\1адеш	    ік.асти		#  обікрасти  обкрадеш 	(Ти)
SFX C   ік(.)асти 	    к\1аде	    ік.асти		#  обікрасти  обкраде 		(Він)
SFX C   ік(.)асти 	    к\1адемо	ік.асти		#  обікрасти  обкрадемо 	(Ми)
SFX C   ік(.)асти 	    к\1адем	    ік.асти		#  обікрасти  обкрадем 	(Ми)
SFX C   ік(.)асти 	    к\1адете	ік.асти		#  обікрасти  обкрадете	(Ви)
SFX C   ік(.)асти 	    к\1адуть	ік.асти		#  обікрасти  обкрадуть	(Вони)
SFX C   ік(.)асти	    к\1ади	    ік.асти		#  обікрасти  обкради		(Ти)
SFX C   ік(.)асти	    к\1адімо	ік.асти		#  обікрасти  обкрадімо 	(Ми)
SFX C   ік(.)асти	    к\1адім	    ік.асти		#  обікрасти  обкрадім 	(Ми)
SFX C   ік(.)асти	    к\1адіть	ік.асти		#  обікрасти  обкрадіть 	(Ви)
